臺灣屏東地方法院小額民事判決
111年度潮小字第30號
原      告  張怡    
被      告  洪佳銘  

            楊進雄  
上列當事人間請求損害賠償事件，本院於民國111年2月17日言詞
辯論終結，判決如下：
    主  文
被告甲○○應給付原告新臺幣（下同）20,000 元，及自111年1月3
0日起至清償日止，按週年利率百分之5計算之利息。
被告丙○○應給付原告50,000元，及自110年11月19日起至清償日
止，按週年利率百分之5計算之利息。
原告其餘之訴駁回。
訴訟費用1,000 元由被告甲○○負擔200元、被告丙○○負擔500元，
餘由原告負擔。
本判決第一項得假執行。但被告甲○○、丙○○於執行標的物拍定、
變賣或物之交付前，分別以20,000元、50,000 元為原告預供擔
保後，得免為假執行。
    事實及理由
一、原告主張：兩造均為恆春居民，被告自107年起即在網路上
    頻繁針對原告，並曾多次私訊原告，原告不想理會，詎被告
    分別於108 年11月13、14日，在臉書社團「恆春縣臨時政府
    ∥恆春半島公共論壇」（下稱系爭論壇），以文字發表如附
    表所示之留言對原告為性騷擾。而原告有我國律師資格，具
    有相當社會地位及專業形象，被告之留言使原告感到敵意及
    冒犯，損害原告人格尊嚴，致原告受有精神上痛苦，原告爰
    依據性騷擾防治法、民法第184 條第1 項、第195 條第1 項
    規定，請求被告各賠償精神慰撫金新台幣（下同）5萬元等
    語，並聲明：被告應各給付原告5萬元，及自起訴狀繕本送
    達翌日起至清償日止，按年息5 ％計算之利息。
二、被告均不否認有如附表所示之留言，惟辯稱：
㈠、被告甲○○：我不知道丙○○所說的大嬸是誰，我以為他在抱怨
    他的家人，我也沒有歧視或性騷擾，我是看到網路上的資料
    ，好言相勸要關懷包容更年期女性等語。並聲明：原告之訴
    駁回。
㈡、被告丙○○：整篇文章是在發表選舉期間很多政治人物做的事
    情，我的本意是在說原告做的壞事，但是我沒有指名道姓，
    中年大嬸不是指原告，是她對號入座，事情都是原告挑起的
    等語。
三、法院之判斷：
㈠、原告主張被告於如附表所示日期於網路社團留言如附表所示
    言論等情，業據原告提出截圖為證，並為被告所不爭，堪信
    為真實。被告固均否認在指涉原告，惟查：
　⒈被告丙○○於如附表編號1、2所示日期之前，已有多次具名留
    言稱原告為「大嬸」、「乙○大嬸」、「X怡大嬸」，業據原
    告提出108年6月4日、6月10日、6月24日、7月12日、7月23
    日、8月4日、8月19日之網路留言截圖可資佐證（本院卷第1
    4、20、23、26頁），被告丙○○顯然長期在系爭論壇以大嬸
    指涉原告，足堪認定。而如附表編號1所示留言之原本發文
    （本院卷第11頁），文中提及詐騙集團首腦經常在論壇發保
    護環境文、美麗風景文、臭嘴蟹文等等，被告丙○○亦自承是
    在指原告為選舉所做的壞事，則其於同一篇文章底下的留言
    所稱「中年大嬸」，被告丙○○自係指原告無疑。對於長期在
    系爭論壇上觀覽文章、並閱覽本文及留言者，自亦能理解知
    悉被告丙○○所指「中年大嬸」就是原告，不因有無指名道姓
    而有差異。被告甲○○自承108年起進入系爭論壇，於附表編
    號1所示留言後，與原告私訊中亦自行提及「張美女，你平
    常所做的，我都很支持你，尤其是環境保護這一塊」等語，
    則被告甲○○於為如附表編號1所示留言時，自應知悉丙○○所
    指之人即是原告。被告甲○○雖辯稱丙○○也常罵其他人云云，
    惟並未提出證明以實其說，本院自難為有利於被告之認定，
    是被告所辯尚無足採。
　⒉被告雖辯稱不是對原告性騷擾云云，惟按本法所稱性騷擾，
    係指性侵害犯罪以外，對他人實施違反其意願而與性或性別
    有關之行為，且有下列情形之一者：一、以該他人順服或拒
    絕該行為，作為其獲得、喪失或減損與工作、教育、訓練、
    服務、計畫、活動有關權益之條件。二、以展示或播送文字
    、圖畫、聲音、影像或其他物品之方式，或以歧視、侮辱之
    言行，或以他法，而有損害他人人格尊嚴，或造成使人心生
    畏怖、感受敵意或冒犯之情境，或不當影響其工作、教育、
    訓練、服務、計畫、活動或正常生活之進行，性騷擾防治法
    第2條定有明文。被告甲○○如附表編號1所示文字，明顯包含
    對年齡及女性之歧視，編造女性一旦中年，即有可能已停經
    、進入更年期，並可能產生妄想症、身心出現異常之虛假錯
    誤訊息；被告丙○○更直接藉由明確指出年齡、性別、體型、
    長相之「中年大嬸強姦帥哥」之「比喻」，再附上原告發文
    之截圖，批評原告為選舉空言指控他人，惟上開「比喻」類
    比性甚低，且被告丙○○既已明確指出批評之點，再做此明顯
    帶有侮辱及性意味之比喻顯然毫無必要，被告二人如附表所
    示留言文字，明顯是為了藉此貶低原告人格尊嚴，足使原告
    感受其敵意並受冒犯，自屬性騷擾無疑。
　⒊綜上所述，被告如附表編號1 、2 所示文字，已可使閱讀之
    人知悉所指涉對象為原告，且係以與性侮辱、性別歧視相關
    之文字貶低原告之人格尊嚴，被告前開所辯，均無足採。
㈡、按因故意或過失，不法侵害他人之權利者，負損害賠償責任
    ；不法侵害他人之身體、健康、名譽、自由、信用、隱私、
    貞操，或不法侵害其他人格法益而情節重大者，被害人雖非
    財產上之損害，亦得請求賠償相當之金額。民法第184 條第
    1 項前段、同法第195 條第1 項分別定有明文。被告針對原
    告所為如附表所示性騷擾言論，為不特定人或多數人得以共
    見，客觀上足以減損原告之人格及社會評價，自已對原告之
    名譽產生貶抑之作用。原告受被告以附表所示言論騷擾，凡
    智識正常之成年人均會因此感到受辱、憤怒等情緒，且衡量
    被告之侵害行為情節亦屬重大，原告主張其因而受有精神上
    痛苦，應堪信實。依前揭說明，原告請求被告賠償其所受非
    財產上損害，於法並無不合。本院審酌兩造之教育程度、職
    業、經濟狀況等資料，本件侵害之手段、兩造發生齟齬之原
    因等一切情狀，認原告就如附表所示之行為，各得請求如主
    文所示金額之慰撫金，逾此範圍則屬過高，不應准許。
㈢、末按遲延之債務，以支付金錢為標的者，債權人得請求依法
    定利率計算之遲延利息；應付利息之債務，其利率未經約定
    ，亦無法律可據者，週年利率為百分之5 ；給付無確定期限
    者，債務人於債權人得請求時，經其催告而未為給付，自受
    催告時起，負遲延責任。其經債權人起訴而送達訴狀，或依
    督促程序送達支付命令，或為其他相類之行為者，與催告有
    同一之效力，民法第233 條第1 項前段、第203 條、第229
    條第2 項分別定有明文。本件原告請求被告賠償損害，係以
    支付金錢為標的，是原告請求被告給付自起訴狀繕本送達翌
    日即如主文所示之日起至清償日止，按年息5 ％計算之利息
    ，自屬正當，應予准許。
㈣、從而，原告依侵權行為損害賠償之法律關係，請求被告各給
    付如主文所示之金額及利息，為有理由，應予准許，逾此範
    圍則無理由，應予駁回。
四、本件事證已臻明確，兩造其餘攻擊防禦方法及所提證據，經
    核於結果不生影響，爰不一一論述，併此敘明。
五、本件原告勝訴部分係就民事訴訟法第436 條之8 適用小額訴
    訟程序所為被告敗訴之判決，依同法第436 條之20規定，應
    依職權宣告假執行，並依同法第436 條之23準用第436 條第
    2 項，適用同法第392 條第2 項及第3 項規定，依職權宣告
    被告於執行標的物拍定、變賣或物之交付前預供擔保，或將
    請求標的物提存，得免為假執行。又本件訴訟費用確定為1,
    000元，爰命兩造依勝敗比例分擔，附此敘明。
六、據上論結，原告之訴為部分有理由、部分無理由，爰判決如
    主文。
中　　華　　民　　國　 111　　年　　2 　　月　　24　　日
                   潮州簡易庭     法　官　麥元馨
以上正本係照原本作成。
如不服本判決，應於判決送達後20日內，以判決違背法令為理由
，向本院提出上訴狀並表明上訴理由（上訴理由應表明：一、原
判決所違背之法令及其具體內容；二、依訴訟資料可認為原判決
有違背法令之具體事實），如未表明上訴理由者，應於上訴後20
日內向本院提出上訴理由書。如委任律師提起上訴者，應一併繳
納上訴審裁判費。 
中　　華　　民　　國　　111 　年　　2 　　月　　24　　日
                                  書記官　洪雅玲
附表
編號 日期 發文者 內容  1  108年11月13日  甲○○ （即洪約翰） 前文： 丙○○：矮不隆冬的中年大嬸，還敢笑我矮黑胖？？根本不到我肩膀，很適合去體驗檢查一下人家的鞋子是穿幾號的....想試一下嗎？    洪約翰： 丙○○ 你所說的中年大嬸該不會是停經了。女人一旦（誤為「但」）進入更年期，都有一些煩躁，一有煩躁會有妄想症狀況出現，也因為停經因素會導致身心出現異常，所以身邊或是鄰居有這樣的中年大嬸要進入老年女性要多關心，在她身心煩躁時要給她關懷，這樣才能幫助他渡過更年期。 2 108年11月14日 丙○○ 合法不合理？合法不合理？法和理之間哪個比較重要？？之前美雲姐那要被拆除，是誰出來一直靠么？？死爸死母一直靠么？？誰？？到底是誰？？趕快出來對號入座，其它懶得評論那種爛人了 截圖僅供參考 動機：知道補選機會大，開始鋪陳，先將可能成為的對手攪臭，以很利日後便宜行事。三軍又老調重彈，以前為了達到目的，最開始是用政客暗槓了那些補助款，現在證實是自己編造出來的謊言，一直不承認，現在呢？都已經知道合法了，是在靠爸靠母嗎？ 做個比喻勿過度猜測：現在的情形就好比一個年過半百的中年大嬸，體型微矮，微胖，微面目猙獰，正在對一個世間少有的人間極品（帥哥男）施行肉體上的折磨，被人家看到了，她卻對人家說，強姦（誤為奸）帥哥男這樣子是不對的行為哦！！凡事自己要想去檢討別人，是不是該先檢討自己有沒有那個條件？？才不會被反彈回來的力量打到，不然又見笑轉生氣，四處調查，到處偷檢舉，做見不得人的事，好比當警察的卻四處恐嚇強盜勒索一樣的概念。